【裁判字號】    88,交訴,61
【裁判日期】    891227
【裁判案由】    過失致死
【裁判全文】
臺灣新竹地方法院刑事判決                          八十八年度交訴字第六一號
    聲  請  人  臺灣新竹地方法院檢察署檢察官
    被      告  甲○○
右列被告因過失致死案件，經檢察官聲請以簡易判決處刑（八十七年度偵字第四六七
五號），本院認為不得以簡易判決處刑，改依通常程序，判決如左：
    主  文
甲○○無罪。
    理  由
一、聲請意旨略以：被告甲○○於民國（下同）八十七年七月四日凌晨二時三十分許
    ，在新竹縣湖口鄉○○村○○○○號路旁停車，應注意依車輛順行方向，緊靠道
    路右側，且停於路邊之車輛，遇晝晦或在夜間無燈光設備或照明不清之道路，均
    應顯示停車燈光或反光標識。依當時情形，又無不能注意之情事，竟疏於注意，
    未將所持有之車號ＪＮ─六三九七號自小貨車緊靠路邊停車，適孫祥雲騎乘車號
    ＨＱＯ─六二五號機車途經該處，亦疏未注意路邊停有該車而自後撞上，因而造
    成孫祥雲胸腹部鈍力損傷，經送醫不治死亡，因認被告涉犯刑法第二百七十六條
    第一項之過失致死罪等語。
二、公訴人認被告涉犯刑法第二百七十六條第一項之過失致死罪，無非以：被告對右
    揭事實坦承不諱，並有道路交通事故調查報告表及現場照片等件在卷可稽。又被
    害人孫祥雲係因本件車禍受傷不治死亡，有勘驗筆錄、相驗屍體證明書及驗斷書
    在卷為憑。且被告未將所駕駛之ＪＮ─六三九七號自小貨車緊靠路邊停放，並於
    夜間照明不清之道路停車，未顯示停車燈光或反光標識，為其論據。
三、按犯罪事實應依證據認定之，無證據不得推定其犯罪事實；又不能證明被告犯罪
    者，應諭知無罪之判決，刑事訴訟法第一百五十四條、第三百零一條第一項分別
    定有明文。
四、訊據被告甲○○對於右揭時地停車未顯示停車燈光或反光標識等情坦承不諱，惟
    堅決否認有何過失犯行，辯稱：伊自小貨車順向緊臨路邊停放，停於白線外一百
    五十公分以上，右側距水溝約三十公分，且現場燈光明亮車輛相當明顯等語。經
    查，依卷附新竹縣警察局竹北分局湖鏡派出所警員楊士鋒繪製之道路交通事故調
    查報告表觀之，被告係於新竹縣湖口鄉湖口村九鄰五八之一號旁省道台一線由南
    往北方向順向將自小貨車停靠路旁，左前輪距路面邊線一．三公尺，左後輪距路
    面邊線一．五公尺，且現場光線為夜間有照明等情，有上開調查報告一紙在卷可
    稽，是公訴人認被告未將所駕駛之自小貨車緊靠路邊停放，並於夜間照明不清之
    道路停車，未顯示燈光云云，實有誤會。查被告停車之路段並無任何禁止停車之
    標線或標誌，且停放位置距路面邊線尚有一．五公尺遠，應認已緊靠路邊停放而
    無妨害通行，尚難認本件被告之停車有何過失。參以本件經送台灣省竹苗區車輛
    行車事故鑑定委員會鑑定結果，亦認死者酒後未戴安全帽駕駛重機車未注意車前
    狀況撞及停車為肇事原因，被告停放報廢自小貨車無肇事因素，有台灣省竹苗區
    車輛行車事故鑑定委員會八十八年十二月八日竹鑑字第八八九九九號函及所附之
    鑑定意見書附卷可稽，益徵被告並無何過失犯行，自難以該罪相繩，此外，復查
    無其他證據足資認定被告前開停車之行為有何過失之情，自不能證明被告犯罪，
    應為無罪判決之諭知。
五、據上論斷，應依刑事訴訟法第三百零一條第一項、第四百五十二條，判決如主文
    。
本案經檢察官林李嘉到庭執行職務。
中    華    民    國      八十九      年      十二      月    二十七    日
                              臺灣新竹地方法院刑事交通法庭
                                    法    官  楊明箴
右正本證明與原本無異。
如不服本判決，應於判決送達後十日內向本院提出上訴狀( 應附繕本 )，上訴於
臺灣高等法院。
                                    書 記 官  林素卿
中    華    民    國      八十九      年      十二      月    二十七    日


司法院資訊處製作；財團法人民間司法改革基金會備份。
